【裁判字號】    89,易,2854
【裁判日期】    900117
【裁判案由】    贓物
【裁判全文】
臺灣臺北地方法院刑事判決                        八十九年度易字第二八五四號
    公  訴  人  臺灣臺北地方法院檢察署檢察官
    被      告  乙○○
右列被告因贓物案件，經檢察官提起公訴（八十九年度偵字第一九四○九號），本院
判決如左：
    主  文
乙○○收受贓物，處拘役伍拾日。如易科罰金，以參佰元折算壹日。
    事  實
一、乙○○於民國（下同）八十九年六月下旬某日下午在台北市○○路「光明戲院」
    前，與某一真實姓名年籍不詳之人偶遇，該不詳年籍之人向乙○○表示欲贈與車
    號ＧＥＵ─二五一號重型機車供其騎用云云，乙○○明知該不詳年籍姓名之人在
    毫無理由情況下即贈與車輛，該車來源必有可疑之處，應屬贓車，卻仍收受該機
    車，且未向該不詳姓名年籍人士要求提供車籍資料，即加以使用作為代步工具，
    實則上開機車係甲○○所有於同年月十四日上午十一時許在台北市○○路○段五
    巷四弄八號失竊之物。嗣於同年九月二十八日下午七時三十分許，其騎乘上開機
    車行經文山區○○街六十二號前，為警臨檢，當場查獲。
二、案經台北市政府警察局文山第一分局移送台灣台北地方法院檢察署檢察官偵查起
    訴。
    理  由
一、訊據被告乙○○對於收受贓車之後使用近三月一事於警訊、偵查中均自承不諱，
    惟辯稱並不知係贓車云云，於本院審理時則稱曾懷疑是贓車等語。查被告於警訊
    、偵查及本院審理時均自陳僅認識該男子三天，且不知該贈車男子之姓名年籍資
    料，若被告所述為真，以機車價值動輒數萬元一情以觀，被告如何可能對於陌生
    男子隨意贈車不起疑心，又被告亦自承該陌生男子未交付行車執照等證件，且嗣
    後亦未再見到該陌生男子，凡此跡象，均足以令一般人對車輛來源產生合理懷疑
    ，被告並非至愚，當亦有此警戒之心，詎被告收受不明車輛後，未向司法機關報
    案，反據而使用近三月，足見被告主觀上應明知其所收受使用者係屬贓車，上開
    車輛並經車主甲○○於警訊中證明確係遭竊無誤，此外，復有車輛竊盜資料個別
    查詢報表－查詢車輛認可資料、贓物認領保管單各一紙附卷可稽，事證明確，被
    告犯行洵堪認定。
二、核被告所為，係犯刑法第三百四十九條第一項收受贓物罪。爰審酌被告之素行、
    品性、犯罪之動機、目的、手段、所生危害及犯罪後之態度等一切情狀，量處如
    主文所示之刑，並諭知易科罰金之折算標準，以示懲儆。
據上論斷，應依刑事訴訟法第二百九十九條第一項前段、刑法第三百四十九條第一項
、第四十一條第一項、罰金罰鍰提高標準條例第一條前段、第二條，判決如主文。
本案經檢察官陳佳秀到庭執行職務
中      華      民      國      九十      年      一      月    十七    日
                                      臺灣臺北地方法院刑事第九庭
          法  官  汪  漢  卿
右正本證明與原本無異。
如不服本判決，應於判決送達後十日內，向本院提出上訴狀。
                                          書記官  石  幸  代
中      華      民      國      九十      年      一      月    二十    日


司法院資訊處製作；財團法人民間司法改革基金會備份。
